# 厂房转固的时点的困惑

提问人：法海 时间：2021-03-15 21:40:00
公司建造厂房，主体完工后，会对厂房进行简单粉刷装修，以便用于设备安装、人员入场。关于转固时点：
由于验收较晚，故不参考验收日期作为转固时点。
我的困惑是，当厂房主体已完工，可能处于毛坯状态，这个时点是否满足转固条件？ 此时固定资产已经达到可以被粉刷装修的状态。还是此时无法产生经济效益，尚不满足固定资产定义，应等简单粉刷后，可以用于生产生活遮风挡雨时，再进行转固？
如果是后一种情况，如果企业效益不好，可能会故意延迟装修以推迟固定资产转固。
谢谢各位赐答。

回答人：chenyiwei
厂房的主体结构是一项单独的固定资产，应在其建设完成（此时尚处于毛坯状态）时转固并开始计提折旧。“简单粉刷或装修”是另一项资产。